臺灣臺北地方法院交通事件裁定　　　　　　　　　九十一年度交聲字第一七六二號
　　異　議　人
　　即受處分人　甲○○　男　四.
右列異議人即受處分人因違反道路交通管理處罰條例案件，對於臺北市交通事件裁決
所中華民國九十一年八月十九日所為之處分（原處分案號：北市裁三字第駕裁二二－
ＡＦＪ一○○○五○號）及九十一年十一月十五日所為之處分（原處分案號：北市裁
三字第駕裁二二－ＡＢＸ六一六八八號），聲明異議，本院裁定如左：
    主      文
異議駁回。
    理      由
一、按汽車於交岔路口十公尺內、設有禁止臨時停車標線處所，均不得臨時停車，道
    路交通安全規則第一百十一條第二款、第三款分別定有明文；又汽車駕駛人，在
    交岔路口十公尺內或設有禁止臨時停車標線處所臨時停車者，各處新臺幣（下同
    ）三百元以上六百元以下罰鍰，道路交通管理處罰條例第五十五條第一項第二款
    、第三款亦有明文。復依違反道路交通管理事件統一裁罰標準及處理細則所訂之
    違反道路交通管理事件統一裁罰標準表亦明定駕駛人在交岔路口十公尺內臨時停
    車，如駕駛汽車者，處罰鍰六百元；在設有禁止臨時停車標線處所臨時停車，如
    逾應到案期限三十日以上始到案聽候裁決者，處六百元罰鍰。
二、本件異議人即受處分人甲○○駕駛車號六Ｃ－五五七號營業小客車於民國九十一
    年四月二十三日下午三時十四分許，在臺北市○○路○段一一二巷之交岔路口十
    公尺內違規臨時停車，為執勤員警以受處分人有違反道路交通管理處罰條例第五
    十五條第一項第二款之行為掣發臺北市政府警察局九十一年四月二十五日北市警
    交大字第ＡＦＪ一○○○五○號舉發違反道路交通管理事件通知單予以舉發；又
    於同年七月十六日下午六時三十五分許，駕駛前開營業小客車在設有禁止臨時停
    車標線（即紅線）處所之臺北市○○路○段九號前違規臨時停車，為執勤員警以
    受處分人有違反道路交通管理處罰條例第五十五條第一項第三款之行為掣發臺北
    市政府警察局九十一年七月十六日北市警交大字第ＡＢＸ六一一六八八號舉發違
    反道路交通管理事件通知單予以舉發，因受處分人拒絕簽收員警開立之舉發違反
    道路交通管理事件通知單，經員警在通知單上載明受處分人拒絕簽收之旨後，依
    違反道路交通管理事件統一裁罰基準及處理細則第十一條第一項第一款規定，視
    為受處分人已經收受該通知單，而因受處分人逾應到案期限（九十一年八月一日
    ）三十日之九十一年八月九日始向原處分機關申訴，原處分機關函請舉發機關調
    查結果，仍認受處分人有上開違規行為，乃依道路交通管理處罰條例第三十三條
    第一項及違反道路交通管理事件統一裁罰標準及處理細則所訂之違反道路交通管
    理事件統一裁罰標準表之規定，分別於九十一年八月十九日以北市裁三字第駕裁
    二二－ＡＦＪ一○○○五○號裁決書，及於九十一年十一月五日以北市裁三字第
    駕裁二二－ＡＢＸ六一一六八八號裁決書裁處受處分人各六百元之罰鍰。
三、受處分人聲明異議狀所載異議意旨略以：九十一年四月二十五日當時正值下班車
    潮擁擠之時，前因紅燈待停；九十一年七月十六日則係因當時路口正好有行人途
    然從巷口走出，方將車子駛慢稍停云云。然查：受處分人確有於右揭時、地將其
    所駕車號六Ｃ－五五七號營業小客車於交岔路口十公尺內及設有禁止臨時停車標
    線（即紅線）處所違規臨時停車，意圖攬客，經員警當場目賭舉發等情，業經臺
    北市政府警察局文山第二分局以九十一年九月二十三日北市警文二分交字第○九
    一六二一五六六○○號書函敘明在卷；且觀卷附受處分人於九十一年九月九日所
    撰之交通違規案件陳述書，亦未否認有臨時停車之事實，僅稱：當時駕駛人在車
    上也未熄火，如有警方取締，駕駛人必然會駛離等語，亦足認其確有違規臨時停
    車之情。且按，所謂臨時停車，係指車輛因上、下人、客，裝卸物品，其引擎未
    熄火，停止時間未滿三分鐘，保持立即行駛之狀態而言，道路交通管理處罰條例
    第三條第九款闡釋甚詳，受處分人陳稱伊當時人在車上，車未熄火云云，自屬臨
    時停車無誤。況交通警員掣單舉發違反道路交通管理處罰條例所列之違規事實，
    本質上為行政處分，係公務員基於職務上權力，依法就特定之具體事件所為具有
    公法上效果之單方行政行為，基於公務員為公法上行為具有公信力之原則，該行
    政處分當可被推定為真正，則執勤警員本其維護交通秩序、安全職責所為之舉發
    ，自應受到合法、正確之推定，不容受處分人任意否定。受處分人所持異議事由
    ，顯無可採，其違規事實明確，員警依法舉發無誤。
四、綜上所述，本件受處分人有在交岔路口十公尺內及設有禁止臨時停車標線處所臨
    時停車之違規行為，原處分機關依道路交通管理處罰條例第五十五條第一項第二
    款、第三款及違反道路交通管理事件統一裁罰標準及處理細則所訂之違反道路交
    通管理事件統一裁罰標準表之規定各裁處罰鍰六百元，均核無違誤，本件受處分
    人之異議為無理由，自應將其異議駁回。
據上論斷，應依道路交通案件處理辦法第十九條，裁定如主文。
中      華      民      國    九十一    年     十二     月    三十一    日
                                      臺灣臺北地方法院交通法庭
                                          法  官  宋  松  璟
右正本證明與原本無異
如不服本裁定應於送達後五日內向本院提出抗告狀
                                          書記官  楊  文  祥
中      華      民      國    九十一    年     十二     月    三十一    日
